【裁判字號】    98,重訴,68
【裁判日期】    990105
【裁判案由】    毒品危害防制條例等
【裁判全文】
臺灣高雄地方法院刑事裁定              98年度重訴字第68號
公  訴  人  臺灣高雄地方法院檢察署檢察官
聲  請  人
即  被  告  乙○○
聲請人  即
指定辯護人  本院公設辯護人  黃文德
聲  請  人
即  被  告  甲○○
聲請人  即
選任辯護人  李淑妃律師
上列被告等因違反毒品危害防制條例等案件，經檢察官提起公訴
（98年度偵字第24772 號、第27935 號），聲請人聲請具保停止
羈押及本院依職權裁定如下：
    主  文
乙○○及甲○○均解除禁止接見通信。
其餘聲請均駁回。
    理  由
一、聲請意旨略以：被告等涉犯毒品危害防制條例等案件，業經
    辯論終結，證人均已詰問完畢，已無串證之虞，且被告乙○
    ○有固定住居所，從無前科紀錄，應無逃亡之虞；被告甲○
    ○被羈押前有固定工作，父母老邁、罹患疾病，妻子懷孕即
    將生產，並有2 歲幼女亟需照顧，顯無逃亡之虞，被告等均
    已無繼續羈押之必要，爰依法聲請就被告乙○○部分准予解
    除禁止接見通信及具保停止羈押；就被告甲○○部分准予具
    保停止羈押等語。
二、按被告經法官訊問後，認為犯罪嫌疑重大，而有：一逃亡或
    有事實足認為有逃亡之虞；二有事實足認為有湮滅、偽造、
    變造證據或勾串共犯或證人之虞；三所犯為死刑、無期徒刑
    或最輕本刑為5 年以上有期徒刑之罪等情形之一，非予羈押
    ，顯難進行追訴、審判或執行者，得羈押之，刑事訴訟法第
    101 條第1 項定有明文。是如被告尚有前揭羈押原因，且有
    羈押之必要，復無同法第114 條各款所定不得駁回具保聲請
    停止羈押之情形者，自不得遽以准許具保停止羈押。
三、經查：
  (一)被告等前因涉犯毒品危害防制條例第4 條第1 項之運輸第一
    級毒品及懲治走私條例第12條、第2 條第1 項之準走私等罪
    嫌，經本院訊問後，認其等均犯罪嫌疑重大，且有事實足認
    有勾串證人之虞，所涉均屬最輕本刑5 年以上有期徒刑之罪
    ，非予羈押，顯難進行審判，有羈押及禁止接見通信之必要
    ，依同法第101 條第1 項第2 款、第3 款規定，於民國98年
    10月30日裁定羈押並禁止接見通信在案。
  (二)本案經本院審理後，雖已辯論終結，定99年1 月5 日宣判，
    惟被告甲○○確有介紹被告乙○○與訴外人胡朝富認識，偕
    同真實姓名年籍不詳綽號「老闆」及其同夥之成年男子等人
    ，自大陸地區運輸海洛因來臺等情，業據被告等坦承不諱，
    復有相關電話通聯紀錄、鑑定報告及查獲照片等資料附卷可
    稽，暨海洛因、行動電話、行李箱及防狗液等證物扣案足憑
    ，足見被告等涉犯前揭犯行之犯罪嫌疑重大，其中所犯運輸
    第一級毒品罪部分為死刑或無期徒刑之罪，屬於刑罰中之最
    重刑度，且本案犯行橫跨大陸、臺灣兩地，與單純在國內犯
    刑度較輕之罪相較，顯然增加逃亡之動機及受大陸地區共犯
    接應逃亡之機會，自有事實足認有逃亡之虞。又被告等均辯
    稱不知運輸之物品為海洛因，此部分事實尚待其餘共犯胡朝
    富、「老闆」及其同夥等人到案釐清，亦堪認被告等尚有勾
    串共犯或證人之虞，且此等事由均無從以具保、責付或限制
    住居等方式取代羈押以確保審理、執行之進行，足徵被告等
    尚有繼續羈押之原因及必要。此外，本院復查無被告等有何
    刑事訴訟法第114 條各款規定不得駁回具保聲請停止羈押之
    情形。至被告等之家庭、工作狀況，亦非決定繼續羈押與否
    之所應考量之因素。則揆諸前揭說明，聲請人聲請准許被告
    具保停止羈押，尚屬無據，應予駁回。
  (三)至被告乙○○聲請解除禁止接見通信部分，本院審酌本案雖
    尚有共犯在逃，惟被告2 人既已受羈押，且被告甲○○已將
    共同被告乙○○列為證人交互詰問完畢，而胡朝富等人仍然
    在逃，應認被告等在羈押期間並無勾串共犯或證人之虞，故
    被告乙○○此部分之聲請，應予准許。本院並依職權就被告
    甲○○部分解除禁止接見通信。
四、依刑事訴訟法第220 條，裁定如主文。
中    華    民    國    98    年    12    月    24    日
                  刑事第九庭  審判長法  官  鄭詠仁
                                    法  官  王碧瑩
                                    法  官  黃沛文
以上正本證明與原本無異。
如不服本裁定應於送達後5日內向本院提出抗告狀。
中    華    民    國    98    年    12    月    25    日
                                    書記官  盧聰明

司法院資訊處製作；財團法人民間司法改革基金會備份。
